【裁判字號】    89,毒抗,287
【裁判日期】    900110
【裁判案由】    聲請觀察勒戒
【裁判全文】
臺灣高等法院高雄分院刑事裁定    八十九年度毒抗字第二八七號
      抗  告  人
      即  被  告  甲○○
右列抗告人因聲請觀察勒戒案件，不服臺灣高雄地方法院中華民國八十九年八月十五
日裁定（八十九年度毒聲字第六四二○號），提起抗告，本院裁定如左：
      主      文
抗告駁回。
      理      由
一、本件抗告意旨略以：抗告人甲○○於八十九年六月二十七日下午三時三十分當時
    ，正好罹患感冒而服食二種成藥，其一為「─散劑」，因係屬小包裝而於
    外出時服用，茲檢附藥品及成分。另一為「明通治痛單」，向向住家附近藥局購
    買，並置於家中服用。以上二種藥品主要療效均為治療頭痛、發熱等感冒症狀，
    所含成分有咖啡因、氯化物、碳酸酚胺等物，尤其「明通治痛單」之主要成分更
    含有亞甲基，是以抗告人於服用三個鐘頭，即遭驗尿，當然呈甲基安非他命陽性
    反應無疑，實非吸食安非他命所致，懇請鈞院檢驗抗告人所服用之二種成品，並
    與尿液比對，即可明瞭尿液中並非安非他命，而係感冒藥水之成分，請求撤銷原
    裁定，以維權利云云。
二、經查：抗告人即被告甲○○於八十九年六月二十七日下午三時三十分許，在高雄
    市○鎮區○○路與同安路口，為警查獲採集之尿液，經送驗結果確呈甲基安非他
    命陽性反應，有高雄市立凱旋醫院煙毒尿液檢驗成績書附卷可稽，而該院係先以
    免疫學分析法篩檢，再以（GS／MS）氣相層析／質譜儀法確認，因此已排除偽陽
    性之可能。且抗告人所提出之「─散劑」之檢體，經檢驗結果，及所附「
    明通治痛單」之成分表，均未含有甲基安非他命成分，服用後其尿液以地方衛生
    局所採行併用免疫學分析法及TOXI─LAB法進行檢驗，或以氣相層析質譜儀進行
    確認檢驗，均不致造成甲基安非他命陽性或偽陽性反應，此有行政院衛生署管制
    藥品管理局九十年一月二日管檢字第九○四一二號函附於本院卷可憑，可見抗告
    人為警查獲所採尿液，經送驗結果確呈甲基安非他命陽性反應，並非服用感冒成
    藥「─散劑」及「明通治痛單」之結果甚明，抗告人確實曾於八十九年六
    月二十七日下午三時三十分許回溯二十四小時內之某時，在某不詳處所施用第二
    級毒品安非他命乙次無訛，原審依毒品危害防制條例第二十條第一項及觀察勒戒
    處分執行條例第三條第一項規定，裁定將被告送勒戒處所觀察、勒戒，經核並無
    不合；抗告人抗告意旨，以服用感冒藥品以致尿液有甲基安非他命反應為由，指
    摘原裁定不當，殊不足採，為無理由，應予駁回。
三、據上論斷，應依刑事訴訟法第四百十二條，裁定如主文。
中    華    民    國      九十      年       一       月     十     日
                              臺灣高等法院高雄分院刑事第七庭
                                  審判長法官  王光照
                                        法官  黃仁松
                                        法官  黃壽燕
右正本證明與原本無異。
不得再抗告。
                                      書記官  蘇恒仁
中    華    民    國      九十      年       一       月     十二   日
                                                                    Ｄ


司法院資訊處製作；財團法人民間司法改革基金會備份。
